【裁判字號】    99,交聲,267
【裁判日期】    990113
【裁判案由】    聲明異議
【裁判全文】
臺灣臺中地方法院交通事件裁定         99年度交聲字第265號
原處分機關  交通部公路總局臺中區監理所豐原監理站
受處分人    甲○○
上列受處分人因違反道路交通管理處罰條例案件，對於交通部公
路總局臺中區監理所九十八年十二月二十三日所為之處分（豐監
稽違字第裁六三─ＨＤ0000000號、ＨＤ0000000
號、ＨＤ0000000號、ＨＤ0000000號裁決書），
聲明異議，本院裁定如下：
    主  文
異議均駁回。
    理  由
一、原處分意旨略以：異議人即受處分人甲○○所有車牌號碼：
    2K-1735號自用小客車，分別於如附表所示時間，在臺中縣
    潭子鄉○○路○段（往臺中）處，因如附表所示違規，經臺
    中縣警察局交通警察隊分別依違反道路交通管理處罰條例第
    四十條舉發。嗣經原處分機關於於九十八年十二月二十三日
    分別以如附表所示裁決書處罰鍰新臺幣（下同）一千六百元
    整，並依第六十三條第一項記違規點數一點等語。
二、異議意旨略以：站方說固定式測速未啟用，但也沒有明顯告
    示，本人又不是開快車，只是六十幾公里而已，如固定測速
    有啟用的話，當然在一百公尺前我們就會減速，所以站方臨
    時在固定測速前，再加設移動式雷達測速照相是不合理的，
    但願站方能體諒時機不好賺錢難，爰聲明異議等語。
三、按行車速度，依標誌或標線之規定，道路交通安全規則第九
    十三條第一項前段定有明文。是汽機車駕駛人行經有標誌或
    標線規定之路段，應依該標誌或標線所定之限速行駛。次按
    汽車駕駛人，行車速度，超過規定之最高時速者，處一千二
    百元以上二千四百元以下罰鍰。汽車駕駛人違反上揭規定時
    ，除依原條款處罰鍰外，並記違規點數一點，道路交通管理
    處罰條例第四十條、第六十三條第一項第一款分別定有明文
    。
四、經查：受處分人甲○○分別於如附表所示時間，在臺中縣潭
    子鄉○○路○段（往臺中）處，因如附表所示違規，經臺中
    縣警察局交通警察隊分別依違反道路交通管理處罰條例第四
    十條舉發等情，為受處分人所不爭執，並有上開舉發違反道
    路交通管理事件通知單暨採證照片各四紙在卷可稽，應堪認
    定。又本件受處分人違規地點所設置之測速照相機為移動式
    「雷達測速儀」，該雷達測速儀係利用發射雷達波反射原理
    ，針對移動之車輛實施速度偵測，而依卷內測速照相之車輛
    違規照片所示，該雷達測速儀在本件舉發時尚在檢定合格期
    間，是以本件警方係以精準之科學儀器測速舉發，其準確性
    無疑。且臺中縣警察局於九十八年十二月十一日以中縣警交
    字第○九八○○八○七七三號函中說明：「本案經查上揭所
    列逕行舉發違規地點均屬移動式雷達測速照相（固定式並未
    啟用），該路段車速快易肇事，基於通行安全考量，於違規
    地點（測照處）前一百公尺（往臺中）處，設置速限「50」
    及「前有測速照相」固定告示牌。上述告示牌暨符合符合道
    路交通管理處罰條例第七條之二第三項規定略以：於一般道
    路須至少於一百公尺，明顯標誌之，提醒駕駛人減速慢行，
    以維持交通安全…」等語，亦有上開臺中縣警察局函一紙附
    卷可參。本件違規事證明確，受處分人前揭所辯無非卸責之
    詞，委無足採，受處分人確有原處分機關認定之違規情事，
    是原處分機關為前開裁決，核無不當。受處分人之異議為無
    理由，應予駁回。
五、據上論斷，應依道路交通管理處罰條例第八十七條第二項，
    道路交通案件處理辦法第十九條規定，裁定如主文。
中    華    民    國    99    年    1    月    13    日
                        交通法庭  法  官  郭書豪
以上正本證明與原本無異。
如不服本裁定，應於送達後五日內，向本院提出抗告狀。
                                  書記官  陳美虹
中    華    民    國    99    年    1    月  13      日
附表：
┌──┬───────┬─────┬─────┬───────┬──────┐
│編號│裁決書編號    │違規時間  │違規事實  │原舉發單號    │繫屬案號    │
│    │              │          │          │              │            │
├──┼───────┼─────┼─────┼───────┼──────┤
│ 1  │豐監稽違字第裁│98年10月13│速限50公里│中縣警交相字第│99年度交聲  │
│    │63-HD0000000號│日14時22分│，時速66公│HD0000000號   │字第265號   │
│    │              │          │里，超速16│              │            │
│    │              │          │公里      │              │            │
├──┼───────┼─────┼─────┼───────┼──────┤
│ 2  │豐監稽違字第裁│98年10月15│速限50公里│中縣警交相字第│99年度交聲  │
│    │63-HD0000000號│日13時39分│，時速66公│HD0000000號   │字第266號   │
│    │              │          │里，超速16│              │            │
│    │              │          │公里      │              │            │
├──┼───────┼─────┼─────┼───────┼──────┤
│ 3  │豐監稽違字第裁│98年10月26│速限50公里│中縣警交相字第│99年度交聲  │
│    │63-HD0000000號│日14時13分│，時速62公│HD0000000號   │字第267號   │
│    │              │          │里，超速12│              │            │
│    │              │          │公里      │              │            │
├──┼───────┼─────┼─────┼───────┼──────┤
│ 4  │豐監稽違字第裁│98年10月27│速限50公里│中縣警交相字第│99年度交聲  │
│    │63-HD0000000號│日14時19分│，時速64公│HD0000000號   │字第268號   │
│    │              │          │里，超速14│              │            │
│    │              │          │公里      │              │            │
└──┴───────┴─────┴─────┴───────┴──────┘

司法院資訊處製作；財團法人民間司法改革基金會備份。
